# 附有客户额外购买选择权的销售

提问人：Ryan_q 时间：2020-09-16 10:33:02
@chenyiwei,陈版主，有一问题想请教：
计学撮要中：
原收入准则应用指南第五条“提供劳务收入确认条件的具体应用”中:“申请入会费和会员费只允许取得会籍，所有其他服务或商品都要另行收费的,在.款项收回不存在重大不确定性时确认收入。申请入会费和会员费能使会员在会员期内得到各种服务或商品,或者以低于非会员的价格销售商品或提供服务的,在整个受益期内分期确认收入。’根据新收入准则第四十条,此类“会员费、入会费”属于“无需退回的初始费”,应考虑其是否与向客户转让已承诺的商品相关、是否构成单项履约义务等区别不同情况分别处理。新旧准则对于此类会员费的处理方式的差异，是源于新旧准则收入确认模型的不同,考虑问题的思路和出发点均不相同。
现实务中：
A公司销售某类卡，该卡未来一年内能在A公司平台上允许客户可以据此免费或者以折扣价格购买商品。
判断：
1 、新旧准则下，按照收益期间分摊（ 1 年内）确认收入我认为不存在问题，主要是本身向客户提供重大权利时，该类电子卡本身可以不视为有价值，而为客户提供的未来可以以折扣价购买商品的重大权利存在价值，实际上按受益期间摊是合理的，我的判断是否正确？
2 、计学撮要描述：对于申请入会费和会员费能使会员在会员期内得到各种服务或商品,或者以低于非会员的价格销售商品或提供服务的,在新准则下有不同的处理方式，需先判断否与向客户转让已承诺的商品相关、是否构成单项履约义务等区别不同情况分别处理，麻烦陈版主帮忙举例具体导致新旧准则不同的具体案例。
劳烦陈版主！

回答人：chenyiwei
1 、严格来说应按客户从这些权利中获得利益的程度进行摊销，不一定是按照时间比例均摊。例如这些消费卡对客户从中获得的利益有金额方面的限制，则以金额比例进行分摊更为合理。
2 、此前对向公用事业服务单位支付的一次性的初装费、开通费等，相关公用事业服务单位可能一次性确认收入，现在在新准则下则需按照提供商品或服务的进度逐步确认收入。

提问人：Ryan_q 时间：2020-11-29 08:05:07
@chenyiwei,陈版主，有一问题想请教：
公司所属主要销售实体年度会员卡，同时在各省发展省级代理，公司与省级代理授权点签约时一次性收取代理费，该代理费能够使代理商在受益期限内以较低价格购买线下实体卡，在收取代理费的同时赠送代理商一定数量的会员卡，该数量等于收取授权费/365元张，会员卡对外普遍零售价为 365 元/张，对代理商取得代理资格后可以以 200 元价格购买，赠送代理商数量等于收取授权费/365元张的原因主要是：公司创立初期，会员卡的销量无法得到保证，赠送后至少能保证代理商处于盈亏平衡点。
公司经过快速扩张，已经取消收取代理费的方式。
处理过程：
根据规定，合同中如果存在两项或者多项的履约义务，需要将交易价格分摊至各单项履约义务，在确认交易价格时，采用余值法：
1 、如果认定实体卡单独售价为 365 元，那么代理商资格所分摊的交易价格为 0 ，即合同对价均在会员卡体现，该处理方法较为简单，主要考虑公司后续对该代理费已经完全取消，同时对外零售价为 365 元，全部视同一次性销售给代理商会员卡即可。
2 、如果认定实体卡单独售价为 200 元，剩余部分合同对价为代理费价格，同时代理费的收取的政策已经取消，即该一次性收费即可终生受益，在可预见的未来可知，代理商没有理由会退出该资格，那么代理费的价格需要在合同期限内摊销，该年限初步预估 20 年（根据公司的至少存续期限预估）
请问陈版主，对于IPO企业，以上的处理方式，哪种更为合适？

回答人：chenyiwei
应该是你所说的第二种做法更合理。因为此处讨论的是你公司与代理商之间的交易关系，而不是代理商与最终客户之间的交易，所以该单独售价应按照你出售给代理商的价格计算，即 200 元。合同开始时收取的代理费扣除已交付给代理商的实体卡的单独售价部分，剩余部分在代理关系的预计存续期间内摊销。你建议的 20 年摊销总体上未见重大不合理之处，但建议提供进一步证据佐证摊销年限的合理性。